臺灣桃園地方法院交通事件裁定　　　　100年度交聲字第664號
原處分機關　交通部公路總局新竹區監理所中壢監理站
異　議　人
即受處分人　倪慶誌
上列異議人即受處分人因違反道路交通管理處罰條例事件，對於
原處分機關於民國100 年8 月12日以壢監裁字第裁00-000000000
號違反道路交通管理事件裁決書所為之處分，聲明異議，本院裁
定如下：
    主  文
異議駁回。
    理  由
一、原處分意旨略以：本件異議人即受處分人倪慶誌先後於(1)民
    國100 年6 月8 日22時52分許，駕駛車號6303-MR 號自小客
    車，行經桃園縣大園鄉○○路○ 段及大觀路1156巷路口，因
    「闖紅燈（大觀路直行往草漯方向）」之違規行為，為桃園
    縣政府警察局大園分局草漯派出所警員當場攔停查獲，並填
    製DB0000000 號違反道路交通管理事件通知單（下稱舉發通
    知單），舉發異議人違反道路交通管理處罰條例第53條第1
    項規定；(2)100 年7 月13日4 時50分許，駕駛車號735-HC號
    營業大貨曳引車，行經桃園縣觀音鄉○○路及富源村產業道
    路路口，因「闖紅燈（直行）」之違規行為，為桃園縣政府
    警察局大園分局新坡派出所警員當場攔停查獲，並填製DB00
    00000 號舉發通知單，舉發異議人違反道路交通管理處罰條
    例第53條第1 項定。異議人因於6 個月內，駕照違規記點共
    達6 點以上（上述2 筆分別記違規點數：3 點、3 點），原
    處分機關遂依道路交通管理處罰條例第63條第3 項、第24條
    及違反道路交通管理事件統一裁罰基準及處理細則第41條、
    第43條、第44條及第67條等規定，於100 年8 月12日裁處異
    議人吊扣駕照1 個月，並應接受道路交通安全講習等語。
二、聲明異議意旨略以：合併計算違規點數之方式並不公平，且
    伊係駕駛聯結車為業，吊扣駕照將嚴重影響其生計，而伊尚
    有3 個子女需其扶養，爰依法聲明異議等語。
三、經查：
 (一) 本件異議人係於100 年8 月17日收受上開裁決書，此有送
      達證書1 份可參（見本院卷第9 頁），依道路交通管理處
      罰條例第87條第1 項規定，而該異議期間應自異議人接到
      裁決書之翌日起算20日，又因異議人居住於桃園縣觀音鄉
      ，有聲明異議狀1 紙可佐，而依司法院發布之「法院訴訟
      當事人在途期間標準」第4 條第1 款第2 目及第2 條第1
      款之規定，應加計在途期間1 日，是異議人至遲應於100
      年9 月7 日前具狀聲明異議，而異議人適於100 年9 月7
      日向本院遞狀聲明異議，此有聲明異議狀上之桃園地方法
      院收狀戳章可證（見本院卷第1 頁），堪認本件異議並未
      逾期，應先敘明。
（二）按汽車駕駛人違規記點資料，汽車、機車應分別處理，並
      分別執行吊扣、吊銷其駕駛執照處分，違反道路交通管理
      事件統一裁罰基準及處理細則第70條定有明文。又按汽車
      係指在道路上不依軌道或電力架線而以原動機行駛之車輛
      （包括機器腳踏車），道路交通安全規則第2 條第1 項第
      1 款亦定有明文，而汽車依使用性質，分為客車、貨車、
      客貨兩用車、代用客車、特種車、機器腳踏車等類；依其
      使用目的，分為自用、營業2 類；汽車駕駛人又分為職業
      駕駛人與普通駕駛人2 類（道路交通安全規則第3 條、第
      4 條、第5 條），是依上開規定，汽車原即包括自小客車
      、營業用貨車及機車，僅在執行違規記點處分時，依汽車
      、機車分別處理，是自小客車、營業大貨車依前開分類，
      皆屬「汽車」而歸為一類，並非以駕駛執照種類之不同而
      歸類。是故，無論異議人係駕駛自小客車或營業用貨運曳
      引車違規行為遭查獲，其執行違規記點之資料處理，依上
      開規定，並無分別，均係歸類為「汽車」而計算違規點數
      ，因而無論異議人係駕駛自小客車或營業用貨運曳引車因
      違規所記點數原即應合併計算，異議人以駕駛執照種類不
      同為分類方式，主張違規記點應分別處理云云，恐有誤會
      ，而無足採。
（三）異議人因前揭2 次違規行為，100 年6 月8 日至同年7 月
      13日止之6 個月內，駕照違規記點共達6 點之事實並不爭
      執，並有舉發通知單2 紙、違規查詢報表及本件裁決書1
      紙（見本院卷第13頁、第4 頁），堪信為真。則原處分機
      關依同條例第63條第3 項前段及第24條第1 項第5 款規定
      ，裁罰異議人吊扣駕駛執照1 個月並應參加道路交通安全
      講習之處分，並無違誤。至於異議人家中雖有幼子待養，
      如遭吊扣駕照，不免影響其生計，惟此並非可以免罰之理
      由，故亦難據此為有利於異議人之認定。
四、綜上，異議人確有「在六個月內，駕照違規記點共達6 點以
    上」之違規行為，原處分機關依違反道路交通管理處罰條例
    第63條第3 項前段、第24條第1 項第5 款及違反道路交通管
    理事件統一裁罰基準及處理細則第41條、第43條、第44條及
    第67條等規定，裁處異議人吊扣駕駛執照1 個月，並應參加
    道路交通安全講習，核無違誤，本件異議人之異議為無理由
    ，應予駁回。
五、依道路交通事件處理辦法第18條，裁定如主文。
中    華    民    國   100    年    10    月    17    日
                  交通法庭  法  官  廖建傑
以上正本證明與原本無異。
如不服本裁定，應於裁定送達後5 日內向本院提出抗告狀。
                            書記官  黃惠鈴
中    華    民    國   100    年    10    月    20    日